【裁判字號】    97,裁,4847
【裁判日期】    971030
【裁判案由】    贈與稅
【裁判全文】
最  高  行  政  法  院  裁  定
                                      97年度裁字第4847號
抗  告  人  甲○○
上列抗告人因與相對人財政部臺灣省中區國稅局間贈與稅事件，
對於中華民國97年8月6日臺中高等行政法院97年度再字第27號裁
定，提起抗告，本院裁定如下︰
    主  文
抗告駁回。
抗告訴訟費用由抗告人負擔。
    理  由
一、本件抗告人之妻弟賴信男於民國81年3月28日以抗告人所有
    臺中市○區○○段四小段53、53之4、58、58之26地號等4
    筆土地及坐落其上門牌號碼臺中市○區○○路188號房屋為
    擔保品，向臺中市第五信用合作社抵押借款新臺幣（下同）
    38,000,000元，嗣於85年9月7日由抗告人以借新還舊方式，
    承擔該貸款，相對人認涉有贈與情事，核定抗告人85年度贈
    與總額38,000,000元，應納贈與稅額11,255,000元。抗告人
    不服，循序提起行政訴訟，經臺中高等行政法院（下稱原審
    法院）91年3月13日90年度訴字第1152號及本院92年6月19日
    92年度判字第765號判決駁回確定後，抗告人提起再審之訴
    ，經原審法院以其不合法定再審要件，以96年1月31日95年
    度再字第38號裁定駁回，復經本院96年12月27日96年度裁字
    第4048號裁定以抗告無理由駁回在案。抗告人依行政訴訟法
    第273條第1項第13款、第14款規定事由對之聲請再審，經原
    裁定以：抗告人對原審法院95年度再字第38號及本院96年度
    裁字第4048號裁定聲請再審，核其聲請事由，業經抗告人於
    前次訴訟程序中提出主張，而為原審法院及本院所不採，茲
    抗告人復以同一原因事實對於原審法院95年度再字第38號及
    本院96年度裁字第4048號裁定聲請再審，揆諸本院44年裁字
    第17號及46年裁字第41號判例意旨，難謂合法，況抗告人對
    於所聲請再審之原審法院95年度再字第38號裁定，有如何合
    於具體法定再審事由，並未置一語，則其僅泛引行政訴訟法
    第273條第1項第13款、第14款規定聲請再審，再審之聲請亦
    難謂合法等語，駁回抗告人再審之聲請。
二、抗告意旨略謂：原裁定稱抗告人所提出之再審事由業經抗告
    人於前次訴訟程序中提出主張，而為原審法院及本院所不採
    云云，惟原審法院95年度再字第38號及本院96年度裁字第40
    48號裁定均謂該等事由係未於審理時提出，從而抗告人所提
    證據即未受檢視，原裁定稱經審視後不採，即有違誤。又原
    審法院95年度再字第38號裁定僅形式論述抗告人所提再審之
    訴，未實質審理抗告人所提再審事實，則何來原裁定所稱同
    一原因事實為原審法院及本院所不採。再以，本院96年度裁
    字第4048號裁定既認同原審法院95年度再字第38號裁定，而
    未實質審理抗告人所主張再審事實，惟其裁定理由又稱再審
    事實經原審裁定論述甚詳，顯見其裁定理由矛盾，且本院96
    年度裁字第4048號裁定僅泛稱抗告人主張均經原審審視，係
    屬不備理由，爰請求廢棄原裁定云云。
三、本院按：對於確定裁定聲請再審，依行政訴訟法第283條準
    用同法第277條第1項第4款之規定，必須表明再審理由及關
    於再審理由並遵守不變期間之證據。所謂表明再審理由，必
    須指明其所聲請再審之裁定，有如何合於行政訴訟法第273
    條所定再審事由之具體情事始為相當，倘僅泛言有何條款之
    再審事由，而無具體情事；或僅指明所聲請再審之裁定前各
    程序所為裁判，有如何再審事由，而未一語指及其所聲請再
    審之裁定有合於再審之事由者，均難謂已合法表明再審事由
    ，其再審之聲請，即屬不合法。經查，本件抗告人對原審法
    院95年度再字第38號及本院96年度裁字第4048號裁定聲請再
    審，經核其聲請再審意旨，無非說明其對於前訴訟程序確定
    裁判不服之理由，對原審法院95年度再字第38號裁定以其主
    張不合法定再審要件而駁回再審之聲請，及經抗告後本院96
    年度裁字第4048號裁定以抗告無理由予以駁回，究有如何合
    於行政訴訟法第273條第1項第13款、第14款規定之具體情事
    ，則未據敘明，僅提出原審法院95年度再字第38號一案審理
    中所提續開準備程序聲請狀影本一份。依上開所述，自難謂
    其已合法表明再審理由；故原裁定以其再審聲請為不合法，
    予以駁回，即無違誤。抗告意旨指摘原裁定違法，求為廢棄
    ，為無理由，應予駁回。
四、依行政訴訟法第104條、民事訴訟法第95條、第78條，裁定
    如主文。
中    華    民    國    97    年    10    月    30    日
                    最高行政法院第一庭
                        審判長法官  鄭  淑  貞
                              法官  黃  合  文
                              法官  鄭  忠  仁
                              法官  帥  嘉  寶
                              法官  胡  方  新
以  上  正  本  證  明  與  原  本  無  異
中    華    民    國    97    年    10    月    30    日
                              書記官  郭  育  玎


司法院資訊處製作；財團法人民間司法改革基金會備份。
